# 陈版，季节性停工成本费用账务处理的问题还没想明白

提问人：ariel00 时间：2012-11-17 10:08:44
如果说季节性停工发生的成本费用不符合资产的定义 应该计入当期损益，那么为什么准则还要把这部分成本在制造费用归集？ 现在需要企业调整，希望能够找到准则上比较明确的规定。 有劳陈版了

回答人：chenyiwei
从企业自身整体生产经营特点而言，季节性生产是其业务模式的一项固有特征，是不可避免的，因此季节性停工期间的相关费用也是不可避免要发生的。但对于生产企业生产的特定批次存货而言，这部分停工期间费用并不属于《企业会计准则第 1 号——存货》第八条所指的“除采购成本、加工成本以外的，使存货达到目前场所和状态所发生的其他支出”，因此不应计入存货成本。
季节性停工损失先在制造费用中归集，是长久以来形成的惯例，我大学里的《成本会计》教材也是这样说的。但是，随着原则导向会计准则的建立，对原先的很多惯例都需要放在现在的原则背景下进行批判的思考。

提问人：ariel00 时间：2012-12-07 09:32:14
回复 chenyiwei 的帖子
陈版，如果此项成本计入管理费用，税务上能否全额扣除？对于生产经营发生的相关支出，应该是可以抵扣的吧？

回答人：chenyiwei
我理解应可扣除。